【裁判字號】    97,訴,467
【裁判日期】    970826
【裁判案由】    違反槍砲彈藥刀械管制條例
【裁判全文】
臺灣雲林地方法院刑事判決               97年度訴字第467號
公  訴  人  臺灣雲林地方法院檢察署檢察官
被      告  甲○○
選任辯護人  簡承佑律師
            張育誠律師
上列被告因槍砲彈藥刀械管制條例案件，經檢察官提起公訴（97
年度偵字第599 號），本院判決如下：
    主  文
甲○○未經許可，持有可發射子彈具有殺傷力之改造手槍，處有
期徒刑年陸月，併科罰金新臺幣拾萬元，罰金如易服勞役以新
臺幣壹仟元折算壹日，扣案改造手槍（含彈匣，槍枝管制編號：
0000000000號）壹支，及改造子彈壹顆（金屬彈殼組合直徑8.7
㎜金屬彈頭），均沒收之。
    事  實
一、甲○○明知可發射子彈具有殺傷力之各式槍砲、子彈，均屬
    槍砲彈藥刀械管制條例管制之違禁物，非經中央主管機關許
    可，不得持有，竟基於非法持有槍彈之犯意，於不詳時地，
    向真實姓名年籍不詳之人，取得具有殺傷力由仿BERETTA 廠
    92FS型半自動手槍製造之槍枝換裝土造金屬槍管改造而成之
    改造手槍1 枝（含彈匣，槍枝管制編號0000000000號），及
    具殺傷力由金屬彈殼組合直徑約8.7 ㎜金屬彈頭而成之改造
    子彈2 顆（其中1 顆因鑑定經試射而耗盡），而非法持有。
    嗣於民國97年1 月31日8 時30分許，經警持搜索票前往雲林
    縣北港鎮○○里○○路73號甲○○住處搜索，扣得上開槍彈
    等物，始悉上情。
二、案經雲林縣警察局西螺分局報請臺灣雲林地方法院檢察署檢
    察官偵查起訴。
    理  由
壹、程序部分：
    按被告以外之人於審判外之陳述雖不符刑事訴訟法第159 條
    之1 至之4 等4 條之規定，而經當事人於審判程序同意作為
    證據，法院審酌該言詞陳述或書面陳述作成時之情況，認為
    適當者，亦得為證據，刑事訴訟法第159 條之5 第1 項定有
    明文。查本案檢察官所提出之證據除被告之筆錄不屬於被告
    以外之人於審判外之陳述外，被告均同意當作證據使用，本
    院復審酌該等證據作成時，較無人情施壓或干擾之情形，以
    之作為證據亦屬適當，是檢察官所提出之證據均具有證據能
    力。
貳、實體部分
一、訊據被告甲○○對於上揭犯罪事實坦承不諱，核與證人許仕
    承、蔡慶平、祈奎彰等人之證述情節相符，且有現場照片、
    雲林縣警察局西螺分局搜索扣押筆錄、內政部警政署刑事警
    察局97年3 月7 日刑鑑字第0970019190號槍彈鑑定書等在卷
    可參，復有扣案之改造手槍及改造子彈等物足資佐證，被告
    自白堪認與事實相符，本件事證已臻明確，被告犯行堪以認
    定，應依法論科。
二、論罪科刑之理由：
  (一)核被告甲○○所為，係犯槍砲彈藥刀械管制條例第8 條第4
    項之未經許可持有可發射子彈具有殺傷力之改造手槍罪及同
    條例第12條第4 項之未經許可持有子彈罪。
  (二)關於起訴書上第6 、7 行上記載「不具有殺傷力之改造彈殼
    23顆、改造彈頭4 顆、改造槍管1 枝」，因不具殺傷力，非
    屬違禁物，且經蒞庭檢察官當庭表示上揭部分與本案無關，
    僅係當作量刑之參考（詳見本院卷第48頁反面之準備程序筆
    錄），該部分自非屬起訴之範圍，本院當無庸加以審理，附
    為說明。
  (三)而被告以一持有行為，同時、同地持有扣案具殺傷力之改造
    手槍及子彈，係一行為觸犯未經許可持有可發射子彈具有殺
    傷力之改造手槍罪及未經許可持有子彈罪之2 罪名，為想像
    競合犯，應依刑法第55條規定，從一重論以槍砲彈藥刀械管
    制條例第8 條第4 項之未經許可持有可發射子彈具有殺傷力
    之改造手槍罪處斷。
  (四)爰審酌被告持有之改造手槍（含彈匣，槍枝管制編號000000
    0000號）係由仿BERETTA 廠92FS型半自動手槍製造之槍枝，
    換裝土造金屬槍管改造而成，擊發功能正常，可供擊發適用
    子彈使用，具有殺傷力；而持有之改造子彈2 顆均非制式子
    彈，係由金屬彈殼組合直徑約8.7 ㎜金屬彈頭而成，採樣1
    顆試射，可擊發，認具殺傷力，有該槍彈鑑定報告可佐，該
    槍、彈之持有，對於社會治安之危害非輕，惟未供作其他犯
    罪之用，亦無造成其他實質損害，及其持有槍、彈之犯罪動
    機、目的、手段，暨其於犯罪後已知悔悟，並坦承犯行，犯
    罪後態度尚佳等一切情狀，量處如主文所示之刑，並諭知併
    科罰金易服勞役之折算標準示懲。
  (五)扣案之改造手槍（含彈匣，槍枝管制編號0000000000號）1
    支、改造子彈1 顆（金屬彈殼組合直徑8.7 ㎜金屬彈頭），
    均具有殺傷力，有前揭槍彈鑑定報告可參，均屬違禁物，不
    問屬於犯人與否，均應依法刑法第38條第1 項第1 款之規定
    宣告沒收之。至於另1 顆改造子彈，雖具殺傷力，惟已試射
    而耗盡，僅餘彈殼，並非違禁物，爰不予宣告沒收，併予敘
    明
三、應適用之法條：
  (一)刑事訴訟法第299 條第1 項。
  (二)槍砲彈藥刀械管制條例第8 條第4 項、第12條第4 項，刑法
    第11條前段、第55條、第42條第3 項、第38條第1 項第1 款
    。
本案經檢察官董和平到庭執行職務。
中    華    民    國    97    年    8     月    26    日
            刑事第四庭    審判長法  官  吳福森
                                法  官  曾鴻文
                                法  官  李淑惠
以上正本證明與原本無異。
如不服本判決，應於判決收受後10日內，向本院提出上訴狀（須
附繕本）。
                                書記官  林佳慧
中    華    民    國    97    年    8     月    26    日
附錄論罪科刑法條全文：
槍砲彈藥刀械管制條例第8條
未經許可，製造、販賣或運輸鋼筆槍、瓦斯槍、麻醉槍、獵槍、
空氣槍或第4 條第1 項第1 款所定其他可發射金屬或子彈具有殺
傷力之各式槍砲者，處無期徒刑或5 年以上有期徒刑，併科新臺
幣1 千萬元以下罰金。
未經許可，轉讓、出租或出借前項所列槍枝者，處5 年以上有期
徒刑，併科新臺幣1 千萬元以下罰金。
意圖供自己或他人犯罪之用，而犯前二項之罪者，處無期徒刑或
7 年以上有期徒刑，併科新臺幣1 千萬元以下罰金。
未經許可，持有、寄藏或意圖販賣而陳列第1 項所列槍枝者，處
3 年以上10年以下有期徒刑，併科新臺幣700 萬元以下罰金。
第 1 項至第 3 項之未遂犯罰之。
槍砲彈藥刀械管制條例第12條
未經許可，製造、販賣或運輸子彈者，處1 年以上7 年以下有期
徒刑，併科新台幣500 萬元以下罰金。
未經許可，轉讓、出租或出借子彈者，處6 月以上5 年以下有期
徒刑，併科新台幣300 萬元以下罰金。
意圖供自己或他人犯罪之用，而犯前二項之罪者，處3 年以上10
年以下有期徒刑，併科新台幣700 萬元以下罰金。
未經許可，持有、寄藏或意圖販賣而陳列子彈者，處5 年以下有
期徒刑，併科新台幣300 萬元以下罰金。
第 1 項至第 3 項之未遂犯罰之。


司法院資訊處製作；財團法人民間司法改革基金會備份。
